【裁判字號】    92,易,327
【裁判日期】    920918
【裁判案由】    竊盜等
【裁判全文】
臺灣雲林地方法院刑事判決                          九十二年度易字第三二七號
    公  訴  人  臺灣雲林地方法院檢察署檢察官
    被      告  乙○○
右列被告因竊盜案件，經檢察官提起公訴（九十二年度偵字第二四五六號），本院判
決如左：
    主  文
乙○○攜帶兇器竊盜，未遂，累犯，處有期徒刑肆月。如易科罰金，以參佰元折算壹
日。
    事  實
一、乙○○曾於民國（下同）八十七年間因竊盜案件，經法院判處有期徒刑一年確定
    ，於八十八年七月十九日執行完畢，竟不知悔改，復意圖為自己不法之所有，於
    九十二年四月二十六日凌晨三時五十五分許，騎車牌號碼ＭＪＪ–九六五號機車
    至雲林縣西螺鎮○○里○○○路二一九號前，攜帶客觀上足供兇器使用之老虎鉗
    、螺絲起子等工具，破壞甲○○所有之車牌號碼ＭＭ–○九七號遊覽車之車門，
    著手竊取甲○○置於該遊覽車內之財物之際。為睡在該車內之甲○○發覺，並以
    遙控器打開車燈及車門欲追捕乙○○時，為乙○○趁機逃逸，而將其騎乘之上開
    機車、老虎鉗等工具及拖鞋遺留在現場。嗣經甲○○向警方報案後，經警在現場
    扣得上開機車一部、老虎鉗二把、螺絲起子二支、鑽子一支、膠帶一捲及拖鞋一
    雙等物品。
二、案經甲○○訴由雲林縣警察局西螺分局移請臺灣雲林地方法院檢察署檢察官偵查
    起訴。
    理  由
一、右開事實，訊之被告乙○○雖坦白承認上開遺留在現場之車牌號碼ＭＪＪ–九六
    五號機車為其家人所有，然矢口否認有竊盜、毀損之犯行，並辯稱：本件並非被
    告所為，是被告於案發當天早上六時許起床後，才發現那輛機車不見，被告也因
    此才未於案發當天上班；另被告平時是駕駛小貨車上班，並未騎上開機車；且遺
    留現場的老虎鉗、螺絲起子、拖鞋等物品也不是被告所有等語。經查：
（一）上開犯罪事實，業據被害人甲○○到庭結證明確，並當庭指認被告即為其當天
      追捕之竊贓無誤。而被害人與被告在發生本案前未曾謀面，並無怨隙，業經被
      害人結證屬實，且為被告所不爭執，足信屬實，被害人當無故意虛構誣陷被告
      之虞。
（二）且案發時遺留現場之上開車牌號碼ＭＪＪ–九六五號機車及拖鞋一雙，均為被
      告平時到王金泉家上班時所使用之物品之情，亦據證人王金泉在偵查中結證屬
      實。查證人與被告係屬朋友關係，亦無任何怨隙，且案發期間被告係在證人家
      中工作上班等情，為被告所自陳，核與證人在偵查中此部分之結證情節相符，
      足信屬實，故證人應無故意虛構為不利於被告證述之可能。再者，上開遺留在
      現場之拖鞋，經被告在警局試穿結果，與被告之腳形大小吻合，亦有其警詢筆
      錄載明可稽，足信無誤。
（三）另被告雖辯稱其平時是駕駛小貨車上班，只有案發當天因為要騎機車上班，但
      發現機車不見了，才未上班云云。然與證人王金泉上開結證之事實不符，且被
      告何以在案發當天要臨時改騎機車上班，及被告平時既然是駕駛小貨車上班，
      為何其在案發當天發現機車不見時，就未上班之理由，被告均未能作合理之說
      明。況且，被告於警詢中，警員詢其案發當天其發現機車不見，是否報案時，
      被告答稱：「我沒有報案，因為我以為是朋友騎走的。」等語明確，有該警詢
      筆錄附警卷可稽。被告既然主觀上認為是其朋友騎走機車，當更無因上開機車
      不見即不上班之理！故被告前揭所辯顯與事實不合，並有違常情，不足採信。
（四）此外，並有車牌號碼ＭＪＪ–九六五號機車一部、老虎鉗二把、螺絲起子二支
      、鑽子一支及膠帶一捲扣案，及現場暨扣案物品照片十張附警卷可資佐證。且
      從被告刻意否認犯行，及其係於案發當天凌晨三時五十五分許，以上開老虎鉗
      等工具破壞車門欲進入該遊覽車等之情節觀之，其係基於意圖為自己不法所有
      之竊盜犯意，而著手上開犯行，應足認定。被告犯行足以認定，本件事證明確
      ，應予依法論科。
二、按竊盜罪之著手，應依吾人日常生活經驗，就行為人所為行為之價值，以為判斷
    之標準，如行為人以竊盜之意思而著手於與侵犯他人財物有關之接近財物並進而
    物色、搜尋財物等密接行為時，即應認為已超過預備狀態，而達竊盜實行之階段
    。本件被告所欲竊取之物品為遊覽車內之財物，而遊覽車內之資材設備情形，為
    一般人所知悉；此從被害人結證稱其曾失竊車內之放映機三台、電腦卡拉ＯＫ伴
    唱機、車用對講機等物品之情，益徵明確；且放置在遊覽車內之財物，在車外即
    可透過車窗玻璃對車內一覽無餘，毋待於進入遊覽車後再另行搜尋。因而本件被
    告基於竊盜之故意，著手破壞車門時，依吾人日常生活之經驗，從客觀上已足認
    其行為係與侵犯他人財物之行為有關，且具有一貫接連性之密接行為，顯然已達
    於著手竊盜行為之實行。又查本件扣案之老虎鉗二支，其中一支為平口、長二十
    二．五公分，一支為尖嘴、長十六公分，均為鐵質構造；螺絲起子二把，其中一
    支為十字螺絲起子、長十八公分、直徑○．二公分，另支長八公分，均為鐵質；
    及鐵質鑽子一支、長十五公分等情，業經本院當庭勘驗明確，並有載明上開勘驗
    結果之審理筆錄在卷可參，均為質地堅硬或尖銳之器具，如持以對人身攻擊，均
    足以使人之生命、身體受到傷害，均屬客觀上具有危險性之兇器。被告攜帶上開
    器具破壞車門著手竊取，而未竊得財物之所為，係犯刑法第三百二十一條第二項
    、第一項第三款之攜帶兇器竊盜未遂罪及同法第三百五十四條之毀損罪。被告以
    一行為而觸犯上二罪名，為想像競合犯，應從一重之攜帶兇器竊盜未遂罪論處。
    並依刑法第二十六條本文之規定按既遂之刑減輕之。公訴意旨認被告所犯上二罪
    名，為牽連犯，尚有未洽。又被告於八十八年七月十九日始因竊盜罪，執行有期
    徒刑一年完畢，為被告所自陳，並有台灣高等法院被告全國前案紀錄表可參，足
    信無誤，其於五年以內再犯本件有期徒刑以上之罪，為累犯，應加重其刑，併與
    上開未遂犯減輕其刑部分先加後減。爰審酌被告有上開犯罪前科之素行，且國小
    畢業、在家裡幫忙種田之生活狀況、品性、智識程度，業經被告當庭供述明確，
    與其意圖為自己不法所有之犯罪動機、目的，持老虎鉗、螺絲起子等兇器破壞車
    門著手竊盜之犯罪手段，致生被害人之損害，及犯後否認犯行，態度欠佳等一切
    情狀，量處如主文所示之刑，併諭知易科罰金之折算標準，以示儆懲。另扣案之
    機車一部，為被告之家人所有；老虎鉗二支、螺絲起子二支、鑽子一支及膠帶一
    捲等物品，雖為被告所攜帶供犯罪所用之物，然被告否認為其所有，又無其他證
    據足以證明上開物品確為被告所有，故均不予宣告沒收，併此敘明。
三、據上論斷，應依刑事訴訟法第二百九十九條第一項前段，刑法第三百二十一條第
    二項、第一項第三款、第三百五十四條、第五十五條、第二十六條前段、第四十
    七條、第四十一條第一項前段，罰金罰鍰提高標準條例第二條，判決如主文。
本案經檢察官丙○○到庭執行職務。
中      華      民      國    九十二    年      九      月    十八      日
                                         臺灣雲林地方法院刑事第三庭
                                             審判長法  官
                                                   法  官
                                                   法  官
右正本證明與原本無異。
如不服本判決，應於送達後十日內，向本院提出上訴狀。（須附繕本）
                                             書記官
中      華      民      國    九十二    年      九      月    十八      日
附錄：
刑法第三百二十一條
犯竊盜罪而有左列情形之一者，處六月以上、五年以下有期徒刑：
一  於夜間侵入住宅或有人居住之建築物、船艦或隱匿其內而犯之者。
二  毀越門扇、牆垣或其他安全設備而犯之者。
三  攜帶兇器而犯之者。
四  結夥三人以上而犯之者。
五  乘火災、水災或其他災害之際而犯之者。
六  在車站或埠頭而犯之者。
前項之未遂犯罰之。
第三百五十四條
毀棄、損壞前二條以外之他人之物或致令不堪用，足以生損害於公眾或他人者，處二
年以下有期徒刑、拘役或五百元以下罰金。


司法院資訊處製作；財團法人民間司法改革基金會備份。
